臺灣高雄地方法院刑事判決　　　　　　　96年度訴字第2388號
公　訴　人　臺灣高雄地方法院檢察署檢察官
被　　　告　丙○○
指定辯護人　本院公設辯護人乙○○
上列被告因違反毒品危害防制條例案件，經檢察官提起公訴（96
年度偵字第5587號），本院判決如下：
    主  文
丙○○無罪。
    理  由
一、公訴意旨略以：被告丙○○明知海洛因為毒品危害防制條例
    第2 條第1 項所規定之第一級毒品，依法不得販賣，竟基於
    意圖營利之犯意，於不詳時點，以每公克新臺幣（下同）
    7000元至8000元不等之價格，向姓名、年籍不詳，綽號「連
    長」之成年男子，購買海洛因2 公克後，以0000000000號行
    動電話作為聯絡販賣毒品之工具，於民國95年12月13日起住
    宿於高雄市○○區○○里○○路7 號中正飯店710 室，並以
    之作為販賣毒品之據點，嗣於95年12月15日，戊○○以其
    0000000000號行動電話撥打被告0000000000號行動電話聯絡
    購買第一級毒品海洛因，被告並於上開中正飯店710 室，以
    700 元之代價，販賣第一級毒品海洛因1 小包予戊○○1次
    ，因認被告涉犯毒品危害防制條例第4 條第1 項販賣第一級
    毒品罪嫌云云。
二、按犯罪事實應依證據認定之，無證據不得認定其犯罪事實；
    不能證明被告犯罪者，應諭知無罪之判決，刑事訴訟法第15
    4 條第2 項、第301 條第1 項分別定有明文。又事實之認定
    應憑證據，如不能發現相當證據或證據不足以證明者，自不
    能以推測或擬制之方法，以為裁判之基礎；而認定犯罪事實
    所憑之證據，雖不以直接證據為限，間接證據亦包括在內，
    然無論直接或間接證據，其為訴訟上之證明，須於通常一般
    之人均不致於有所懷疑，而得確信其為真實之程度者，始得
    據之為有罪之認定，倘其證明尚未達到此一程度，而有合理
    性懷疑之存在時，即無從為有罪之認定，此有最高法院40年
    台上字第86號判例、76年台上字第4986號判例意旨可資參照
    。
三、證據能力部分：
（一）按被告以外之人於檢察事務官、司法警察官或司法警察調
    查中所為之陳述，與審判中不符時，其先前之陳述具有較可
    信之特別情況，且為證明犯罪事實存否所必要者，得為證據
    ，刑事訴訟法第159 條之2 定有明文。查證人戊○○於警詢
    中證述其於上開時、地，向被告購買毒品海洛因，與本院審
    理中證稱其未向被告購買毒品海洛一節不符，本院審酌上開
    筆錄作成時，離案發時點較近，且係出於自由意志，並無不
    當取供之情形，其於警詢中之證述，自具有證據能力。
（二）次按，被告以外之人於偵查中向檢察官所為之陳述，除顯
    有不可信之情況者外，得為證據，刑事訴訟法第159 條之1
    第2定有明文。查被告以外之人於偵查中所為之陳述，性質
    上雖屬傳聞證據，惟現階段刑事訴訟法規定檢察官代表國家
    偵查犯罪、實施公訴，依法有訊問被告之權，而實務運作時
    ，檢察官偵查中向被告以外之人所取得之陳述，原則上均能
    遵守法律規定，不致違法取供，其可信度極高，且本件證人
    戊○○於檢察官偵查中均經檢察官告以具結之意義及偽證之
    處罰後，朗讀結文並簽名具結，筆錄內容亦經其核閱無訛簽
    名，被告及辯護人亦未提出其等所為陳述有何顯不可信之情
    況，依上開說明，其於偵查中之證言自均具有證據能力。
四、公訴人認被告丙○○涉犯毒品危害防制條例第4 條第1 項販
    賣第一級毒品罪嫌，無非係以證人戊○○之證述、95年12月
    15日0000000000、0000000000 號行動電話雙向通聯紀錄為
    其論據。訊據被告固不否認於95年12月15日住宿於中正飯店
    ，及持0000000000號行動電話與證人戊○○使用之00000000
    00號行動電話聯絡，然堅詞否認有何公訴人所指販賣第一級
    毒品犯行，辯稱：戊○○前因辦手機給伊使用，伊未交付金
    錢與戊○○而生金錢糾紛，戊○○因懷恨在心而挾怨報復，
    伊並無販賣海洛因等語。
五、經查：
（一）被告於95年12月15日以0000000000號行動電話，分別於當
    日11時37分22秒、16時52分6 秒、17時25分39秒、17時29分
    31秒及17時57分3 秒與證人戊○○所使用之0000000000號行
    動電話聯絡，及95年12月13日起住宿於高雄市○○區○○里
    ○○路7 號中正飯店710 室等情，業據被告供承在卷，復有
    中正飯店12月13日旅客住宿登記表、被告所使用之00000000
    00號通聯紀錄附卷可參，此部份之事實固堪認定。
（二）證人戊○○到院證稱其警詢、偵訊中證述毒品是向被告買
    的，係指其毒品來源是透過被告，都是由其拿錢給被告，被
    告跟朋友聯絡並拿回毒品後，再交給伊；被查獲當天身上毒
    品是前一天和被告一起買的，不是當天向被告拿的等語（參
    本院卷第95頁至第97頁），與其於警詢及偵查中證述於95年
    12月15日當天以700 元向被告購買毒品1 小包海洛因一節不
    符。然證人就95年11月、12月間之毒品來源，先於警詢中證
    述：共向被告購買4 、5 次毒品施用，第一次大約在11月中
    旬，在中正飯店向被告購得，詳細購買次數已忘（參警卷第
    7 頁）；復於偵查中證述：其於95年11月底左右向被告買過
    2 次海洛因，2 次都在中正飯店內，都買500 元的量，被告
    直接裝入其針筒後，由其當場施打（參偵卷第26頁）；再證
    稱其於95年11月中旬後幾乎每天都會向被告購買毒品（參偵
    卷第36頁），是證人對於向被告購買海洛因之次數前後證述
    不一，且差距頗大，然該案發生至今尚未逾1 年，應無因時
    間久遠記憶不清晰之情形，是證人戊○○於警詢及偵查中之
    證述是否真實可信，即非無疑。
（三）再證人戊○○於本院審理時證述：95年10月被告向伊借19
    500 元，伊想跟被告要這筆錢去戒毒，但被告沒有還錢給伊
    ；（問：你與丙○○有無其他財物往來或糾紛？）答：除了
    19500 元以外沒有。（問：被告提到他之前請你辦手機，沒
    有給你錢，你們發生爭吵，你懷恨在心，所以陳述不實，有
    何意見？）答：確實有這件事（參本院卷第97、98頁）。另
    0000000000號行動電話為被告所使用一節，已據被告供承在
    卷，且該0000000000號行動電話申請使用人為證人戊○○，
    帳單寄送地址亦為戊○○之戶籍地址高雄市○○區○○路22
    6 巷19號，有威寶電信0000000000號行動電話用戶基本資料
    及證人戊○○之個人基本資料在卷足參（參偵卷第43頁），
    則證人辦手機給被告使用，且渠等間有金錢往來之事實堪已
    認定，核與被告於警詢、偵訊陳述：其先前欠證人戊○○錢
    後，躲避戊○○之債務催討；之前請戊○○辦手機因此欠他
    錢等語相符（參警卷第2 頁；偵卷第52頁），足認證人戊○
    ○於本院審理時證稱其與被告間因金錢糾紛，被告不願意還
    錢致其產生怨懟一節，應屬實情。
（四）此外，公訴人所舉遠傳電信股份有限公司95年12月15日之
    0000000000號行動電話雙向通聯紀錄，僅能證明被告與證人
    間，分別於95年12月15日11時37分22秒、16時52分6 秒、17
    時25分36秒、17時29分31秒、17時57分3 秒曾有通話聯絡，
    尚無法遽以推認證人戊○○於當日遭警察扣而得毛重0.12公
    克海洛因係當日向被告購得，及被告以上開行動電話作為聯
    絡販賣毒品之工具。且被告於同年12月19日為警查獲時，並
    未自其身上扣得任何毒品，本案復未扣得販賣毒品需用之分
    裝袋、磅秤、帳冊、通訊錄及販賣毒品所得等其他佐證，本
    院自難徒憑證人戊○○於警詢、偵訊中顯有前開瑕疵，復乏
    其他旁證可佐之證詞，遽為不利於被告之認定。
（五）綜上所述，公訴人所舉事證不足以證明被告有販賣第一級
    毒品犯行，此外，經本院依職權傳喚證人即95年12月19日查
    獲被告之員警宋振源，及證人丁○○到院作證，渠等所為之
    證述，均無法證明被告有公訴人所指前開犯行，此外復查無
    其他積極證據足證被告有販賣第一級毒品之犯行，揆諸前揭
    規定及說明，自應為被告無罪之諭知。
據上論斷，應依刑事訴訟法第301 條第1 項，判決如主文。
本案經檢察官甲○○到庭執行職務。
中　　華　　民　　國　　96　　年　　11　　月　　9 　　日
                  刑事第十一庭   審判長法   官  施柏弘
                                       法   官  黃宗揚
                                       法　 官  黃繼瑜
以上正本證明與原本無異。
如不服本判決應於收受本判決後10日內向本院提出上訴書狀，並
應敘述具體理由，如未敘述上訴理由者，應於上訴期間屆滿後20
日內補提理由書狀於本院（均須按他造當事人之人數附繕本）「
切勿逕送上級法院」。
中　　華　　民　　國　　96　　年　　11　　月　　9　　日
                                       書記官  曾小玲
